# 股票回购会计处理

提问人：isjia 时间：2015-04-08 16:24:48
请教一个问题，案例如下：A上市公司在 2013 年度收购了B公司，B公司股东同时获取A公司定向发行的股票。双方对 2014 年的利润进行了对赌，如未达到利润指标B公司原股东将用得到A公司的股票进行赔偿。 现B公司 2014 年未达到利润指标，A公司按协议拟用 1 元人民币回购B公司原股东应赔付的 500 万股A公司股票，请问会计该如何处理？

回答人：chenyiwei
借：股本 500 万元，贷：银行存款 1 元，贷：资本公积——股本溢价 4999999 元。
可参考原 37 号准则应用指南：股份有限公司按法定程序报经批准采用收购本公司股票方式减资的，按注销股票面值总额减少股本，购回股票支付的价款（含交易费用）超过面值总额的部分，应依次冲减资本公积（股本溢价）、盈余公积和未分配利润；购回股票支付的价款低于面值总额的，低于面值总额的部分增加资本公积（股本溢价）。

提问人：lhj229 时间：2015-04-09 10:17:39
陈老师，我查了文件，财会[2003]29号文所依据的国税发[2003]45号文已经在 2011 年被废止，那么前述回购交易是否仍需缴纳所得税？是否按扣除所得税后的金额计入资本公积或冲减资本公积

回答人：chenyiwei
我理解此类现金回购是资本性交易，被投资方（公司）应不涉及企业所得税纳税义务。具体请咨询税务专业人士和主管税务机关。

提问人：zengfengxia 时间：2015-04-12 21:31:15
陈版这种或有对价是不是属于以权益计量的情况，平时无需计量？

回答人：chenyiwei
我理解，要看每股回购价格是否为固定的。

提问人：zoujiecpa 时间：2016-09-20 15:01:33
陈版:上述案例是按每股账面价值计算的，如果回购时A公司股票价格（假设为公允的）为 10 元，此时 9 元的差额是否应当计入当期损益？还是不管回购时A公司股票的公允价格是多少，一律按面值处理？非常感谢指导！！！

回答人：chenyiwei
此类业绩补偿确认损益较为妥当，可参考：http://bbs.esnai.com/forum.php?
mod=redirect&goto=findpost&ptid=5081862&pid=8233220。

提问人：zhs7403 时间：2016-09-21 13:49:28
陈老师,按照以下link，为什么没有走第一步--1、确定业绩补偿款的金额，确认一项或有对价资产，其公允价值变动计入损益。（该部分会计处理与现金形式的业绩补偿款的会计处理相同）？而直接冲了资本公积？ http://bbs.esnai.com/thread-5081862-1-1.html

回答人：chenyiwei
上面的回答有些问题，请以该link中的意见作为我目前的最新处理意见。抱歉！